【裁判字號】    97,易,1817
【裁判日期】    971024
【裁判案由】    竊盜
【裁判全文】
臺灣彰化地方法院刑事判決              97年度易字第1817號
公  訴  人  臺灣彰化地方法院檢察署檢察官
被      告  乙○○
                    之30號
                    （另案在臺灣彰化監獄彰化分監執行中）
上列被告因竊盜案件，經檢察官提起公訴（97年度偵字第8044號
），本院判決如下：
    主  文
乙○○竊盜，累犯，處有期徒刑伍月；又竊盜，累犯，處有期徒
刑伍月。應執行有期徒刑捌月。
    事  實
一、乙○○前於民國94年間，因施用毒品案件，經本院以94年度
    訴字第1268號判處有期徒刑1年4月，迭經臺灣高等法院臺中
    分院以94年度上訴字第2108號及最高法院以95年度臺上字第
    805號均判決駁回上訴確定（第一案），又於95年間，經本
    院以95年度訴字第583號判處有期徒刑1年2月確定（第二案
    ），復因竊盜案件，經本院以95年度易字第503號判處有期
    徒刑5月確定（第三案），前揭第二、三案並經定應執行刑
    為有期徒刑1年6月確定，並與上開第一案接續執行，嗣經減
    刑而於96年11月7日縮短刑期假釋出監付保護管束，於97年3
    月14日保護管束期滿未經撤銷假釋而視為執行完畢。詎仍不
    知悔改，復意圖為自己不法之所有，於97年8月8日凌晨1時
    30分許，騎乘機車至彰化縣員林鎮○○里○○街90巷22號前
    ，徒手竊取甲○○所有之金爐1個，得手後以前開機車載運
    離去；又意圖為自己不法之所有，於同日凌晨1時50分許，
    騎乘機車至彰化縣員林鎮○○里○○路○段465巷15弄6號前
    ，徒手竊取丙○○所有之鐵片1塊，得手後以前開機車載運
    離去，並將上開竊得之金爐1個及鐵片1塊販賣予不詳之流動
    資源回收商，得款合計新臺幣（下同）350元花用殆盡。嗣
    於同日上午9時20分許，為警在彰化縣員林鎮○○里○○路
    與靜修路口盤查，在未被有偵查犯罪職權之機關或公務員發
    覺其上開犯罪前，即主動向警員自首前開竊盜犯行，並接受
    裁判。
二、案經彰化縣警察局員林分局報告臺灣彰化地方法院檢察署檢
    察官偵查起訴。
    理  由
一、按除簡式審判程序、簡易程序及第376條第1款、第2款所列
    之罪之案件外，第一審應行合議審判，刑事訴訟法第284條
    之1定有明文；本件被告乙○○所犯係屬刑事訴訟法第376條
    第2款所列之罪，爰依法行獨任審判。又本件有關以下所引
    用被告以外之人於審判外之言詞或書面陳述，而不符合刑事
    訴訟法第159條之1至第159條之4之規定者，業經公訴人及被
    告於本院明示同意作為證據，且均經本院於審理時當庭直接
    提示而為合法之調查，公訴人、被告均未於言詞辯論終結前
    聲明異議，本院審酌前開證據作成或取得之狀況，並無非法
    或不當取證之情事，且亦無顯不可信之情況，故認為適當而
    均得以作為證據，是前開證據依刑事訴訟法第159條之5之規
    定，均具有證據能力，先予敘明。
二、訊據被告乙○○對於上揭事實坦承不諱，並經證人即被害人
    甲○○、丙○○於警詢時證述明確，復有查獲照片2張在卷
    可參，足徵被告之任意性自白與事實相符，可以採信。本件
    事證明確，被告犯行洵堪認定，應予依法論科。
三、核被告所為，係犯刑法第320條第1項之竊盜罪。被告所犯上
    開2罪，犯意各別，行為互殊，應予分論併罰。被告前於94
    年間，因施用毒品案件，經本院以94年度訴字第1268號判處
    有期徒刑1年4月，迭經臺灣高等法院臺中分院以94年度上訴
    字第2108號及最高法院以95年度臺上字第805號均判決駁回
    上訴確定（第一案），又於95年間，經本院以95年度訴字第
    583號判處有期徒刑1年2月確定（第二案），復因竊盜案件
    ，經本院以95年度易字第503號判處有期徒刑5月確定（第三
    案），前揭第二、三案並經定應執行刑為有期徒刑1年6月確
    定，並與上開第一案接續執行，嗣經減刑而於96年11月7日
    縮短刑期假釋出監付保護管束，於97年3月14日保護管束期
    滿未經撤銷假釋而視為執行完畢等情，有臺灣彰化地方法院
    檢察署刑案資料查註紀錄表、臺灣高等法院被告前案紀錄表
    各1份在卷可考，其於5年以內故意再犯本件有期徒刑以上之
    2罪，均為累犯，應各依刑法第47條第1項之規定加重其刑。
    另按刑法第62條所謂「發覺」，固非以有偵查犯罪職權之機
    關或人員確知其人犯罪無誤為必要，而於對其發生嫌疑時，
    即得謂為已發覺；但此項對犯人之嫌疑，仍須有確切之根據
    得為合理之可疑者，始足當之，若單純主觀上之懷疑，要不
    得謂已發生嫌疑（最高法院72年臺上字第641號判例意旨參
    照）。本件被告在警員未發現有確切之根據得為合理懷疑前
    ，即於97年8月8日上午9時20分許，為警在彰化縣員林鎮○
    ○里○○路與靜修路口盤查時，主動向警員坦認前開2次竊
    盜犯行而自首，並接受裁判乙情，業據被告陳明在卷，並有
    被告之警詢筆錄1份在卷可考，爰各依刑法第62條前段之規
    定減輕其刑，並均依法應先加後減之。爰審酌被告前有多次
    竊盜前科，素行不佳，有臺灣高等法院被告前案紀錄表1份
    在卷可參，且經減刑出監後，仍不知警惕，任意竊取他人財
    物，顯然欠缺法紀觀念及自我控制能力，惟念其犯後主動自
    首犯罪，尚見悔意，及其所竊得之財物價值、犯罪動機、目
    的、手段、智識程度暨檢察官於起訴書中具體求刑之刑度範
    圍等一切情狀，分別量處如主文所示之刑，並定其應執行之
    刑，以示懲儆。
據上論斷，應依刑事訴訟法第299條第1項前段，刑法第320條第1
項、第47條第1項、第62條前段、第51條第5款，刑法施行法第1
條之1，判決如主文。
本案經檢察官陳茂榮到庭執行職務。
中    華    民    國    97    年    10    月    24    日
                  刑事第二庭          法  官  尚安雅
以上正本證明與原本無異。
如不服本判決，應於判決送達後10日內，向本院提出上訴書狀，
上訴書狀應「敘述具體上訴理由」，並按他造當事人之人數附繕
本。「切勿逕送上級法院」。
告訴人或被害人對於判決如有不服具備理由請求檢察官上訴者，
其上訴期間之計算係以檢察官收受判決正本之日期為準。
中    華    民    國    97    年    10    月    28    日
                                      書記官  陳文俊
附錄本案論罪科刑法條全文：
中華民國刑法第320條
（普通竊盜罪、竊佔罪）
意圖為自己或第三人不法之所有，而竊取他人之動產者，為竊盜
罪，處 5 年以下有期徒刑、拘役或 5 百元以下罰金。
意圖為自己或第三人不法之利益，而竊佔他人之不動產者，依前
項之規定處斷。
前二項之未遂犯罰之。


司法院資訊處製作；財團法人民間司法改革基金會備份。
